【裁判字號】    97,訴,2193
【裁判日期】    970530
【裁判案由】    偽造文書等
【裁判全文】
臺灣板橋地方法院刑事判決              97年度訴字第2193號
公  訴  人  臺灣板橋地方法院檢察署檢察官
被      告  甲○○
上列被告因偽造文書等案件，經檢察官提起公訴（97年度偵字第
10871號），被告於本院準備程序進行中就被訴事實為有罪之陳
述，並聽取當事人之意見後，經本院合議庭裁定由受命法官獨任
進行簡式審判程序，並判決如下：
    主  文
甲○○竊盜，累犯，處有期徒刑伍月；又行使偽造私文書，足以
生損害於他人，累犯，處有期徒刑陸月；應執行有期徒刑拾月。
    事  實
一、甲○○前因妨害風化罪案件，經本院於96年5 月14日以96年
    簡字第2518號判處有期徒刑6 月，如易科罰金以新台幣1 仟
    元折算1 日，而於96年6 月7 日判決確定，復因期二次竊盜
    罪案件，經本院於96年4 月9 日以96年度易字第206 號各判
    處有期徒刑8 月、4 月，而於96年5 月4 日判決定執行行為
    有期徒刑11月確定，嗣上揭3 罪因符合減刑條件，經本院以
    96年度聲減字第229 號裁定減刑並定應執行刑為有期徒刑8
    月確定，甫於民國96年9 月4 日縮刑期滿執行完畢。詎其仍
    不知悔改，實施下列犯罪行為：
（一）、於97年3 月24日5 、6 時許，趁其房東乙○離開臺北縣
        板橋市○○街21之3 號房間且房門未上鎖之際（該處共
        4 個房間，乙○與甲○○各自居住1 個房間），甲○○
        竟意圖為自己不法之所有，進入乙○房間後徒手竊取乙
        ○置於房間抽屜內之郵局帳號0000000000000 號郵政存
        簿儲金儲金簿1 本及該帳戶印章1 枚得手。
（二）、甲○○復基於偽造文書，並持以行使及意圖為自己不法
        所有之詐欺取財犯意，接續於97年3 月25日16時20分及
        翌（26）日9 時1 分、14時許，前往臺北縣板橋市○○
        ○○○路郵局」，分別填寫提款金額為新臺幣2 萬元與
        日期、帳號之郵政存簿儲金提款單共計3 張，並盜用前
        述竊得乙○之帳戶印章，藉以偽造乙○名義之提款單後
        ，再交予該郵局櫃臺人員而據以行使，施此詐術方法，
        使該承辦人員陷於錯誤，誤以為甲○○獲得乙○之同意
        或授權，進而交付現款共計新臺幣6 萬元（即每次提領
        新臺幣2 萬元）予甲○○，足以生損害於乙○本人及前
        開郵局；甲○○領款後，並將上開印章擺回乙○房間內
        ，存簿則存放於另一無人居住之房間內。
二、嗣乙○因發現上開存簿不見，於97年3月27日前往郵局查詢
    後，發現存款遭人提領遂報警處理，經警調閱郵局監視錄影
    畫面並由乙○指認後，始查知提款人為甲○○，並於臺北縣
    板橋市○○街21之3號其中一無人居住之房間查獲上揭存簿
    ，而悉上情。
三、案經臺北縣政府警察局板橋分局報請臺灣板橋地方法院檢察
    署檢察官偵查起訴。
    理  由
一、上開犯罪事實，業據被告甲○○於警詢、偵查與本院準備程
    序及審理中均坦承不諱，核與被害人乙○訴情節相符，復有
    扣押物品目錄表1 紙（即扣得乙○郵政儲金簿1 本）、板橋
    中正路郵局櫃臺監視錄影照片6 幀、郵政存簿儲金提款單影
    本3 紙各在卷可稽。綜上事證，被告犯行已堪認定，應予依
    法論科。
二、核被告甲○○就事實欄第一段（一）所為，係犯刑法第320
    條第1項之竊盜罪；就事實欄第一段（二）所為，係犯刑法
    第216條、第210條行使偽造私文書罪及同法第339條第1項之
    詐欺取財罪。被告偽造被害人乙○名義之郵局帳戶提款單，
    該盜用印章之行為係偽造該郵局帳戶提款單（私文書）之部
    分行為，不另論罪；被告偽造郵局帳戶提款單後，隨後持以
    行使交付，該偽造私文書之低度行為為行使之高度行為所吸
    收，不另論罪。被告共3 次冒用乙○名義偽造提款單，並均
    使郵局人員陷於錯誤而交付款項，其侵害法益相同、犯罪時
    間密接，依社會通念難予各別割裂論罪，自應評價為單一接
    續犯行；又其以一行為觸犯行使偽造私文書罪與詐欺取財罪
    ，為想像競合犯，應從一重之行使偽造私文書罪處斷；至被
    告所犯上揭竊盜罪與行使偽造私文書罪，犯意個別、犯罪構
    成要件不同，應依數罪併合處罰。查被告有如事實欄第一段
    所載犯罪科刑執行情形，有臺灣高等法院被告前案紀錄表一
    份在卷足憑，其於受有期徒刑執行完畢後，5 年內故意再犯
    本件有期徒刑以上之上開二罪，均應依刑法第47條第1 項規
    定論以累犯，並加重其刑。爰審酌被告前已因竊盜犯行入監
    執行，仍不思悔悟，恣意竊取他人帳戶存簿並提領，足見其
    全然蔑視國家法令、亦缺乏對他人財產權之尊重，兼衡其犯
    罪之動機、目的，獲得之不法所得共計新臺幣6 萬元，及被
    告犯後以坦承犯罪，態度良好等一切情狀，分別就其竊盜、
    行使偽造私文書各罪，量處如主文所示之刑，並定其應執行
    之刑，以資懲儆。
據上論斷，應依刑事訴訟法第299條第1項前段、第273條之1第1
項，刑法第320 條第1 項、第216 條、第210 條、第339 條第1
項、第55條、第47條第1 項、第51條第5 款，判決如主文。
本案經檢察官連思藩到庭執行職務。
中    華    民    國    97    年    5     月    30    日
                    刑事第二庭  法  官 陳坤地
上列正本證明與原本無異。
如不服本判決，應於判決送達後10日內敘明上訴理由，向本院提
出上訴狀（應附繕本）。
                                 書記官 林壯隆
中    華    民    國    97    年    6     月    5     日
附錄本案論罪科刑法條全文：
刑法第 320條第1項：
意圖為自己或第三人不法之所有，而竊取他人之動產者，為竊盜
罪，處5年以下有期徒刑、拘役或500元以下罰金。
刑法第210條
偽造、變造私文書，足以生損害於公眾或他人者，處5年以下有
期徒刑。
刑法第216條
行使第210條至第215條之文書者，依偽造、變造文書或登載不實
事項或使登載不實事項之規定處斷。


司法院資訊處製作；財團法人民間司法改革基金會備份。
